臺灣臺東地方法院刑事判決　　　　　　　96年度易緝字第10號
公　訴　人　臺灣臺東地方法院檢察署檢察官
被　　　告　丙○○
　　　　　　　　　　(現另於臺灣臺東看守所附設勒戒處所執
上列被告因竊盜案件，經檢察官提起公訴 (96年度偵字第558號)
，被告於本院準備程序進行中就被訴事實為有罪之陳述，經本院
裁定進行簡式審判程序，判決如下：
    主  文
丙○○共同攜帶兇器竊盜，累犯，處有期徒刑壹年貳月，減為有
期徒刑柒月。扣案之破壞剪肆支、尖嘴鉗壹支、斜口鉗壹支、鐵
鉗壹支、香蕉刀壹支、噴燈鐵架壹個、噴燈壹支、瓦斯罐貳罐、
手電筒支及膠帶貳捲均沒收。
    犯罪事實及理由
一、犯罪事實：
(一)丙○○前於民國93年間因傷害案件，經本院以93年度易字第
    63號分別判處有期徒刑3月、3月、4月，應執行有期徒刑9月
    確定；又因違反保護令案件，經本院以93年度簡字第131號
    判處有期徒刑4月確定，接續執行，於94年10月2日縮短刑期
    執行完畢。猶不知悔改，竟基於意圖為自己不法所有之犯意
    聯絡，於96年1月8日夜間某時許 (起訴書誤載為96年1月9日
    上午某時)，夥同楊福全 (另經本院判處有期徒刑7月確定)
    攜帶其等所有之噴燈鐵架1個、噴燈1支、瓦斯罐2罐、手電
    筒3支 (起訴書誤載為2支)、膠帶2捲，及客觀上具有危險性
    足供為兇器使用之破壞剪4支、尖嘴鉗1支、斜口鉗1支、鐵
    鉗1支、香蕉刀1支，潛入臺東區中小企業銀行所有位於臺東
    縣臺東市○○路○段537號之「花旗飯店」 (閒置中，無人居
    住使用)，並自該飯店一樓之消防逃生天井，攀爬鐵梯進入
    地下室二樓電機房內，二人輪流以瓦斯噴燈燒熔電纜線塑膠
    管，再以破壞剪剪斷將管內之電纜線取出，剪成小段後，以
    膠布綁成一捆俾便搬運。得手後欲離開時，為至現場巡邏之
    中興保全人員發現，2人遂匆忙逃逸，現場除遺留已遭剪斷
    捆綁之電纜線6捆，總重109公斤【價值約新臺幣 (下同)17,
    440元】，及上開作案工具1批外，尚有楊福全所遺留之黑灰
    色長袖上衣、深藍色長褲、休閒鞋、行動電話及電池、耳機
    、現金5,493元、統一發票，而為警循線查獲。
(二)案經臺東縣警察局臺東分局報請臺灣臺東地方法院檢察署檢
    察官偵查起訴。
二、理由：
(一)本件被告丙○○所犯係死刑、無期徒刑、最輕本刑為3年以
    上有期徒刑以外之罪，被告於準備程序中就被訴事實為有罪
    之陳述，經告知簡式審判程序之旨，並聽取公訴人及被告之
    意見後，本院認為適宜而依刑事訴訟法第273條之1第1項規
    定，裁定進行簡式審判程序，合先敘明。
(二)認定犯罪事實所憑之證據及理由：
    1.被告丙○○於本院審理時之自白：證明其與同案被告楊福
      全於前揭時、地，共同持扣案之破壞剪等工具潛入花旗飯
      店地下室二樓電機房內竊取電纜線6捆，及現場所留上衣
      、長褲、行動電話等物係同案被告楊福全所有之事實。
    2.證人即臺東區中小企業銀行職員乙○○於警詢中之證詞：
      證明其所管領之花旗飯店地下室二樓電機房，遭人入侵破
      壞竊取電纜線6捆及現場遺留同案被告楊福全所有上衣、
      長褲、行動電話及作案工具等物之事實。
    3.贓物認領保管單1紙：證明遭竊之電纜線6捆係臺東區中小
      企業銀行所有財物之事實。
    4.監視錄影畫面1份：證明現場遺留之統一發票1紙係同案被
      告楊福全購物後所得之事實。
    5.現場圖1紙及照片19幀：證明被告丙○○與同案被告楊福
      全行竊地點及現場電機房內破壞、遺留物品等情形之事實
      。
    6.扣案之破壞剪4支、尖嘴鉗1支、斜口鉗1支、鐵鉗1支、香
      蕉刀1支、噴燈鐵架1個、噴燈1支、瓦斯罐2罐、手電筒3
      支、膠帶2捲、現金5,493元、行動電話1具 (含門號00000
      00000號之SIM卡1張)、電池2個、耳機1副、統一發票1紙
      ：證明被告丙○○與同案被告楊福全行竊所用工具及遺留
      現場物品之事實。
    7.由上述各節參互佐證，被告自白核與事實相符，應堪採信
      ，本件事證明確，被告犯行堪以認定，應依法論科。
(三)論罪與量刑：
    1.按刑法第321條第1項第3款之攜帶兇器竊盜罪，係以行為
      人攜帶兇器為其加重條件，此所謂兇器，其種類並無限制
      ，凡客觀上足以對人之生命、身體、安全構成威脅，具有
      危險性之兇器為已足，並不以攜帶之初有行兇之意圖為必
      要，最高法院79年臺上字第5253號判例意旨可資參照。扣
      案之破壞剪4支、尖嘴鉗1支、斜口鉗1支、鐵鉗1支、香蕉
      刀1支等物，均為金屬製品，質地甚為堅硬、銳利，足以
      傷害人之身體，客觀上具有殺傷力，自均係兇器之一種。
      核被告上揭所為，係犯刑法第321條第1項第3款之攜帶兇
      器竊盜罪。被告與同案被告楊福全間就前揭犯罪事實之犯
      行，具有犯意聯絡及行為分擔，為共同正犯。
    2.被告有如犯罪事實欄所載論罪科刑執行情形，有卷附臺灣
      高等法院被告前案紀錄表可按，其受有期徒刑執行完畢後
      5年以內再故意犯本案法定刑為有期徒刑之罪，屬累犯，
      應依刑法第47條第1項規定加重其刑。
    3.爰審酌被告正值盛年，不思正途營生，竟因一己私慾而竊
      取他人財物，對社會治安影響甚鉅，並衡其犯罪之動機、
      目的、所竊之電纜線之價值不低，及其犯罪後坦承犯行，
      態度尚佳等一切情狀，量處如主文所示之刑。又被告犯罪
      時間係在96年4月24日以前，經本院審核，認其所犯並無
      中華民國96年罪犯減刑條例第3條第1項所列不予減刑情形
      ，爰依同條例第2條第1項第3款規定減其宣告刑2分之1。
    4.扣案之破壞剪4支、尖嘴鉗1支、斜口鉗1支、鐵鉗1支、香
      蕉刀1支、噴燈鐵架1個、噴燈1支、瓦斯罐2罐、手電筒3
      支、膠帶2捲手電筒3支燈1組、膠帶3捲，為被告與同案被
      告楊福全所有供犯竊盜罪所用之物，業據被告供承在卷，
      爰依刑法第38條第1項第2款宣告沒收。至於扣案之行動電
      話1具、行動電話電池2個、耳機1副、現金5,493元、統一
      發票1紙，雖係同案被告楊福全所有之物，但並非供犯罪
      所用、犯罪預備或因犯罪所得之物，復非義務沒收之物；
      扣案之電纜線1條、手推車1臺，非被告與同案被告楊福全
      所有之物，均經被告供述明確；另門號0000000000號之SI
      M卡1張係該發卡之電信公司所有之物 (按依國內電信公司
      之一般定型化契約之約定，該SIM卡之所有權乃屬電信公
      司所有，持用人僅取得使用權)，核均與沒收要件不符，
      爰不另為沒收之諭知。
三、應適用之法條：
    依刑事訴訟法第273條之1第1項、第299條第1項前段、第310
    條之2、第454條，刑法第28條、第321條第1項第3款、第47
    條第1項、第38條第1項第2款，中華民國96年罪犯減刑條例
    第2條第1項第3款、第7條，判決如主文。
本案經檢察官甲○○到庭執行職務。
中　　華　　民　　國　　96　　年　　7 　　月　　26　　日
                  刑事第二庭    法  官  簡芳潔
以上正本證明與原本無異。
如不服本判決，應於判決收受後10日內，向本院提出上訴狀（須
附繕本）。
                                書記官  尹玉琪
中　　華　　民　　國　　96　　年　　7 　　月　　27　　日
附錄論罪科刑法條：
中華民國刑法第321條
犯竊盜罪而有左列情形之一者，處6月以上、5年以下有期徒刑：
一  於夜間侵入住宅或有人居住之建築物、船艦或隱匿其內而犯
    之者。
二  毀越門扇、牆垣或其他安全設備而犯之者。
三  攜帶兇器而犯之者。
四  結夥三人以上而犯之者。
五  乘火災、水災或其他災害之際而犯之者。
六  在車站或埠頭而犯之者。
前項之未遂犯罰之。
